臺灣臺北地方法院刑事判決　　　　　　93年度交易緝字第12號
公　訴　人　臺灣臺北地方法院檢察署檢察官
被　　　告　乙○○
　　　　　　　　　　北市信義區戶政事務所）
上列被告因業務過失傷害案件，經檢察官提起公訴（八十九年度
偵字第二一四七四號），本院判決如下：
    主    文
乙○○從事業務之人，因業務上之過失傷害人，累犯，處拘役伍
拾日，如易科罰金以佰元折算壹日。
    犯罪事實
一、乙○○為計程車司機，平日以駕駛計程車為業，係從事駕駛
    業務之人，於民國（下同）八十九年五月二十四日凌晨，駕
    駛車號Ｈ５─四八七號營業小客車，沿臺北市○○○路由東
    往西方向行駛，於同日凌晨三時許，行經臺北市中山區○○
    ○路與林森北路之路口時，該處設有禁止汽車駕駛人由民權
    東路由東往南左轉之禁制標誌，乙○○本應注意駕駛人駕駛
    汽車，應遵守道路交通標誌之指示，且在禁止左轉路段不得
    迴車，而依當時之情形，並無不能注意之情事，竟疏未注意
    該路口之前述禁止左轉之標誌而逕行迴轉，適有甲○○駕駛
    Ｔ２一四０五號營業小客車，沿臺北市○○○路由西往東方
    向直行行駛至該處，因煞避不及，致其左前車頭遭乙○○駕
    駛之營業小客車右前車頭撞擊，因而使甲○○受有頭部外傷
    合併左額部挫傷、胸部挫傷、頸部挫傷等之傷害。
二、案經甲○○訴由臺灣臺北地方法院檢察署檢察官偵查起訴。
    理    由
一、證據之認定：
  上揭犯罪事實一之部分，關於被告駕駛前開車號汽車，因有前
  述過失與告訴人甲○○駕駛前開車號汽車在前述時地，發生本
  件道路交通事故乙節，有道路交通事故現場圖乙份、道路交通
  事故談話紀錄表二份、道路交通事故調查報告表乙份及照片四
  幀附卷可稽（見本院九十年度交易字第四七號卷第十二至十六
  頁），同時並據告訴人甲○○於警詢中指訴綦詳（見本院前開
  案卷第十四頁），而被告乙○○於本院審理時亦對前開犯罪事
  實供乘不諱（見本院九十四年四月七日審判筆錄）。按汽車駕
  駛人駕駛汽車，應遵守道路交通標誌之指示，且在禁止左轉路
  段，不得迴車，為道路安全交通規則第九十條、第一百零六條
  第三款所明定，而被告於肇事當時並無不能注意事，仍駕駛前
  述之營業小客車在前開禁止左轉之路口迴轉，因而肇事，顯有
  過失至明；又告訴人甲○○亦因本件車禍受有頭部外傷合併左
  額部挫傷、胸部挫傷、頸部挫傷等之傷害，亦有博仁綜合醫院
  出具之八十九年五月三十一日診斷證明書在卷可稽（見八十九
  年度他字第三一二七號卷第五頁），故告訴人甲○○受此傷害
  與被告前述過失之間亦有相當因果關係；是依(一)前揭道路交通
  事故現場圖、道路交通事故調查報告表、道路交通事故談話紀
  錄表、現場照片、(二)告訴人甲○○之指訴及(三)博仁醫院出具之
  前開診斷證明書等補強證據已足資擔保被告於本院審理中所為
  上開任意性自白具有相當程度之真實性，而得使本院確信被告
  前述自白之犯罪事實確屬真實，從而依刑事訴訟法第一百五十
  六條第一項「被告之自白，非出於強暴、脅迫、利誘、詐欺、
  疲勞訊問、違法羈押或其他不正之方法，且與事實相符者，得
  為證據。」及第二項「被告或共犯之自白，不得作為有罪判決
  之唯一證據，仍應調查其他必要之證據，以察其是否與事實相
  符。」規定，本院自得依被告前述自白及各該補強證據認定被
  告有為前述犯行，本件事證明確，被告犯行堪以認定。
二、論罪科刑之法律適用：
  (一)查被告乙○○平日以駕駛為計程車為業，係從事駕駛業務之
    人，且於駕駛計程車從事業務之際發生本件車禍，則核其所
    為，係犯刑法第二百八十四條第二項前段業務過失傷害罪。
  (二)按受有期徒刑之執行完畢，或受無期徒刑或有期徒刑一部之
    執行而赦免後，五年以內再犯有期徒刑以上之罪者，為累犯
    ，加重本刑至二分之一；累犯之規定，於前所犯罪依軍法或
    於外國法院受裁判者，不適用之，刑法第四十七條、第四十
    九條亦定有明文。查被告前於(一)八十四年一月間因犯軍法逃
    亡案，經陸軍步兵第三三三師司令部判處有期徒刑三年六月
    ，嗣並經確定；又於(二)八十四年四月間因犯詐欺案件，經臺
    灣臺南地方法院（下稱臺南地院）判處有期徒刑四月，嗣亦
    經確定；後由臺南地院於八十四年七月二十二日以該院八十
    四年度聲字第一五五三號裁定就被告所犯前開(一)、(二)等二案
    件，合併定執行刑為有期徒刑三年八月，依檢察官所簽發執
    行指揮書之記載本應於八十七年八月七日執行完畢，嗣於八
    十五年六月十四日縮短刑期假釋出監，假釋期間於八十七年
    七月二十四日屆滿，假釋期間屆滿未經撤銷假釋，視為執行
    完畢，此有臺灣高等法院前案紀錄表一份在卷可稽，並經本
    院調閱前開被告所犯前開案件之案卷核閱無誤，有被告所犯
    前開案件之判決書、裁定書、執行指揮書附本院卷可稽，是
    被告於其所犯上開(二)案件執行完畢後五年以內再犯本件有期
    徒刑以上之罪，為累犯，應依刑法第四十七條規定加重其刑
    。另被告所犯前開(一)案件，依上揭刑法第四十九條規定，於
    本案自不構成累犯，併此敘明。
  (三)又查被告於肇事後，於警員前往現場處理時，在其上開犯行
    未為任何有偵查犯罪職權之公務員已知悉前，不逃避接受裁
    判而當場向警員自首，承認其為肇事人，有臺北市政府警察
    局中山分局交通分隊警員林保宅填具之自首調查報告表在卷
    可參（見本院九十年度交易字第四七號卷第八頁），是被告
    既已向該管公務員申述犯罪事實，而不逃避接受裁判，已合
    於刑法第六十二條前段所定對於未發覺之犯罪自首而接受裁
    判之要件，應依該條規定減輕其刑（本院按九十三年六月二
    十三日修正公布，同年月二十五日生效施行之刑事訴訟法第
    三百零八條規定「有罪之判決書並應記載『犯罪事實』」，
    而「累犯」及「自首」均非屬犯罪構成要件，自無庸記載於
    「犯罪事實」欄【該條修正理由參照】，併此敘明）。
  (四)被告就本件犯行，同時有前述加重（累犯）及減輕（自首）
    事由，依刑法第七十一條第一項「刑有加重其減輕者，先加
    後減。」規定，先加後減之。
  (五)爰審酌被告因一時之疏忽，違反上開所述之交通安全相關法
    規，造成告訴人受有如前所述之傷害，對身體及精神之影響
    實屬非輕及其犯後態度等一切情狀，量處如主文所示之刑，
    並諭知易科罰金之折算標準。
據上論斷，應依刑事訴訟法第二百九十九條第一項前段，刑法第
二百八十四條第二項前段、第四十七條、第六十二條前段、第四
十一條第一項前段，罰金罰鍰提高標準條例第一條前段、第二條
，判決如主文。
本案經檢察官游儒倡到庭執行職務
中　　華　　民　　國　　94　　年　　4 　　月　　26　　日
                  刑事第九庭審判長法  官  葉建廷
                                  法  官  林怡秀
                                  法  官  官信成
以上正本證明與原本無異。
檢察官、被告如不服本判決，應於判決送達後10日內，向本院提
出上訴狀（告訴人甲○○如不服本判決，應向檢察官提出聲請，
由檢察官斟酌是否提起上訴，不得直接向本院提起上訴，且上訴
期間之計算，係以檢察官收受本判決之時間為準，並非以告訴人
收受本判決之時間為準）。
                                  書記官  陳靜君
中　　華　　民　　國　　94　　年　　4 　　月　　26　　日
附錄本案論罪科刑條文全文；
中華民國刑法第二百八十四條：
因過失傷害人者，處六月以下有期徒刑、拘役或五百元以下罰金
，致重傷者，處一年以下有期徒刑、拘役或五百元以下罰金。
從事業務之人，因業務上之過失傷害人者，處一年以下有期徒刑
、拘役或一千元以下罰金，致重傷者，處三年以下有期徒刑、拘
役或二千元以下罰金。
